最高法院刑事判決                              八十八年度台上字第五六三九號
    上  訴  人  甲○○
                乙○○
右上訴人等因盜匪案件，不服台灣高等法院台中分院中華民國八十八年七月二十八日
第二審判決（八十八年度上訴字第一○九二號，起訴案號：台灣台中地方法院檢察署
八十七年度偵字第二五九○二、二五三四二、二六六四九號），提起上訴，本院判決
如左：
    主  文
上訴駁回。
    理  由
按刑事訴訟法第三百七十七條規定，上訴於第三審法院，非以判決違背法令為理由，
不得為之。是提起第三審上訴，應以原判決違背法令為理由，係屬法定要件。如果上
訴理由狀並未依據卷內訴訟資料，具體指摘原判決不適用何種法則或如何適用不當，
或所指摘原判決違法情事，顯與法律規定得為第三審上訴理由之違法情形，不相適合
時，均應認其上訴為違背法律上之程式，予以駁回。本件原判決論處上訴人甲○○、
乙○○以共同連續意圖為自己不法之所有，以強暴致使不能抗拒而取他人之物（甲○
○為累犯）罪刑。係依憑上訴人甲○○、乙○○及已定讞之共犯謝宗錡分於警訊、偵
查中所為供述情節相互一致之自白，被害人林麗君、葉國勝、許進益、廖益成等人之
明確指證，扣案之屬共犯吳連宗所有之開山刀三把、電擊棒一支、帽子三頂、口罩一
個等證據資料，而為論斷，已述其所憑之證據及認定之理由。而以乙○○嗣否認有
上揭犯行；甲○○亦否認有竊盜事輛部分（坦承連續強盜不諱）之犯行，及其所為辯
解，暨其刑求之主張，均為飾卸之詞，不足採取。並以乙○○之同居女友余美鈴證稱
：案發時，乙○○均在家中未曾外出等語，及共同被告謝宗錡、甲○○於第一審改稱
：其於警訊、偵查中供述乙○○為共犯，係因受吳連宗之指使云云，均意在護，不
足採為有利乙○○之認定，在理由內依憑調查所得之證據，詳加指駁及說明。從形式
上觀察，原判決並無採證違反法則或調查之職責未盡之違法情形存在。上訴意旨，置
原判決所為明白論斷於不顧，專憑其個人意見，就原審採證認事職權之適法行使，及
與判決主旨無關之枝節問題，漫事爭執，難認已符合首揭法定之第三審上訴要件。又
被害人林麗君、許進益已於第一審偵、審中受合法訊問，供述明確，原審未再傳喚，
為無益之調查，按之刑事訴訟法第一百九十六條之規定，並不違法，甲○○上訴意旨
，妄加指摘，亦非適法之第三審上訴理由。其上訴違背法律上之程式，應予駁回。
據上論結，應依刑事訴訟法第三百九十五條前段，判決如主文。
中      華      民      國    八十八    年      十      月      七      日
                              最高法院刑事第四庭
                                  審判長法官  黃  劍  青
                                        法官  劉  敬  一
                                        法官  林  增  福
                                        法官  邵  燕  玲
                                        法官  張  清  埤
      右正本證明與原本無異
                                              書  記  官
中      華      民      國    八十八    年      十      月     十四     日
